臺灣嘉義地方法院刑事裁定
110年度聲字第828號
聲  請  人  臺灣嘉義地方檢察署檢察官
受  刑  人  張育豪


上列聲請人因受刑人數罪併罰有二裁判以上，聲請定其應執行之
刑(110年度執字第2939號)，本院裁定如下：
    主  文
張育豪所犯如附表所示之罪，所處如附表所示之有期徒刑，應執
行有期徒刑壹年，如易科罰金，以新臺幣壹仟元折算壹日。
    理  由
一、本案聲請意旨略以：受刑人張育豪因違反毒品危害防制條例
    、妨害電腦使用、詐欺、公共危險等案件，先後經本院判決
    確定如附表所示，應依刑法第53條、第51條第5款定其應執
    行刑，爰依刑事訴訟法第477條第 1項聲請裁定等語。
二、按裁判確定前犯數罪者，併合處罰之，刑法第50條第1 項前
    段定有明文。另被告所犯數罪有二裁判以上時，其所犯各罪
    是否合於數罪併罰規定，應以各裁判中最初判決確定者為基
    準，凡在該裁判確定前所犯之各罪，均應依刑法第50條、第
    51條規定，定其應執行之刑。數罪併罰案件之實體裁判確定
    後，即生實質之確定力，除因增加經另案判決確定合於數罪
    併罰之其他犯罪，或原定應執行刑之數罪中有部分犯罪，因
    非常上訴、再審程序而經撤銷改判，或有赦免、減刑等情形
    ，致原裁判定刑之基礎已經變動，或其他客觀上有責罰顯不
    相當之特殊情形，為維護極重要之公共利益，而有另定應執
    行刑之必要者外，法院應受原確定裁定實質確定力之拘束(
    最高法院110 年度台抗大字第489 號刑事裁定參照)。
三、按數罪併罰，有二裁判以上者，依刑法第51條規定，定其應
    執行刑；又應依刑法第51條第5 款規定，定其應執行之刑者
    ，由該案犯罪事實最後判決之法院之檢察官，聲請該法院裁
    定之，刑法第53條、刑事訴訟法第477條第1項分別定有明文
    。次按犯最重本刑為5年以下有期徒刑以下之刑之罪，而受6
    月以下有期徒刑或拘役之宣告者，得以新臺幣1,000元、2,0
    00元或3,000元折算1日，易科罰金；第1 項之規定，於數罪
    併罰之數罪均得易科罰金，其應執行之刑逾6 月者，亦適用
    之，刑法第41條第1項前段、第8項分別定有明文。再按法律
    上屬於自由裁量事項，尚非概無法律性之拘束，在法律上有
    其外部界限及內部界限，前者法律之具體規定，使法院得以
    具體選擇為適當裁判，此為自由裁量之外部界限。後者法院
    為自由裁量時，應考量法律之目的，法律秩序之理念所在，
    此為自由裁量之內部界限。法院為裁判時，二者均不得有所
    踰越。在數罪併罰而有二裁判以上，應定其應執行刑之案件
    ，法院所為刑之酌定，固屬自由裁量事項，然對於法律之內
    、外部界限，仍均應受其拘束，最高法院91年度台非字第32
    號裁定意旨參照)。則數罪併罰已定應執行刑所獲得減少刑
    期之利益，於更定應執行刑時，應不得任意剝奪而損及受刑
    人之利益。
四、查本案受刑人因違反毒品危害防制條例、妨害電腦使用、詐
    欺、公共危險等案，分別經本院以110年度嘉簡字第502號、
    第503號、110年度嘉交簡字第699號判決各判處如附表所示
    之刑確定在案，其中附表編號1至2、3至4等罪，曾經有如附
    表所載合併定其應執行刑確定之情況，有各該案件判決書及
    臺灣高等法院被告前案紀錄表各1 份附卷可稽。惟檢察官既
    聲請就附表各罪定其應執行刑，審酌受刑人於附表編號1 至
    2等罪判決確定後，有因增加經附表編號3至4、編號5所示另
    案判決確定合於數罪併罰之其他犯罪，致原裁判定刑之基礎
    已經變動，而有另定應執行刑之必要，則之前各罪曾定應執
    行刑即當然失效，符合最高法院110 年度台抗大字第489 號
    所謂「一事不再理原則」之例外情形，本院自可不受上開原
    確定裁判實質確定力之拘束，而就附表所示各罪更定其應執
    行刑。是本院定應執行刑，不得逾越刑法第51條第5 款所定
    法律之外部界限，即不得重於附表所示各罪之總和；亦應受
    內部界限之拘束，即不得重於附表編號1至2所定之應執行有
    期徒刑5月、附表編號3至4所定之應執行有期徒刑5月及附表
    編號5之罪所定有期徒刑3月之總和。茲聲請人依刑法第53條
    、第51條第5 款規定，聲請定應執行之刑，與首揭法條規定
    尚無不合，應予准許，併依刑法第41條第1項前段、第8項規
    定諭知易科罰金之折算標準。至沒收部分，不在定應執行刑
    範圍之內，仍應依原確定判決宣告執行之，附予敘明。
五、依刑事訴訟法第477條第1項，刑法第53條、第51條第5 款、
    第41條第1項前段、第8項，裁定如主文。
中　　華　　民　　國　　110 　年　　11　　月　　23　　日
                  刑事第五庭    法　官　余珈瑢
上列正本證明與原本無異。
如不服本裁定，應於裁定送達後5日內向本院提出抗告狀（應附
繕本）。　　　　　　　　　
中　　華　　民　　國　　110 　年　　11　　月　　23　　日

                                書記官  賴心瑜
附表：
 編          號  1 2 3  罪          名  毒品危害防制條例 毒品危害防制條例 妨害電腦使用罪  宣    告    刑  有期徒刑3月，如易科罰金，以新臺幣1,000元折算壹日 有期徒刑3月，如易科罰金，以新臺幣1,000元折算壹日 有期徒刑3月，如易科罰金，以新臺幣1,000元折算壹日  犯  罪  日  期  109年5月31日 110年6月22日 108年7月21日  偵查(自訴)機關年  度  案  號  嘉義地檢110年度毒偵緝字第14、15號 嘉義地檢110年度毒偵緝字第14、15號 嘉義地檢110年度偵緝字第56號 最  後   事實審 法    院 嘉義地院 嘉義地院 嘉義地院  案    號 110年度嘉簡字第502號 110年度嘉簡字第502號 110年度嘉簡字第503號  判決日期 110年5月19日 110年5月19日 110年6月11日 確  定   判  決 法    院 嘉義地院 嘉義地院 嘉義地院  案    號 110年度嘉簡字第502號 110年度嘉簡字第502號 110年度嘉簡字第503號  判    決確定日期 110年6月29日 110年6月29日 110年8月17日  備        註  ①嘉義地檢110年度執字第2111號 ②編號1至2應執行有期徒刑5月  ①嘉義地檢110年度執字第2493號 ②編號3至4應執行有期徒刑5月 

 編          號  4 5 （以下空白）  罪          名  詐欺 不能安全駕駛致交通危險罪   宣    告    刑  有期徒刑3月，如易科罰金，以新臺幣1,000元折算壹日 有期徒刑3月，如易科罰金，以新臺幣1,000元折算壹日   犯  罪  日  期  109年1月19日 110年3月24日   偵查(自訴)機關年  度  案  號  嘉義地檢110年度偵緝字第56號 嘉義地檢110年度偵字第6838號  最  後   事實審 法    院 嘉義地院 嘉義地院   案    號 110年度嘉簡字第503號 110年度嘉交簡字第699號   判決日期 110年6月11日 110年8月30日  確  定   判  決 法    院 嘉義地院 嘉義地院   案    號 110年度嘉簡字第503號 110年度嘉交簡字第699號   判    決確定日期 110年8月17日 110年10月6日   備        註  ①嘉義地檢110年度執字第2493號 ②編號3至4應執行有期徒刑5月 嘉義地檢110年度執字第2939號